最高法院民事裁定　　　　　　　　　　110年度台上字第875號
上　訴　人　倪千賀
訴訟代理人　壽若佛律師
被 上訴 人　倪國雄
訴訟代理人　胡鳳嬌律師
上列當事人間請求履行遺產分割協議事件，上訴人對於中華民國
109年5月13日臺灣高等法院第二審判決（108年度家上字第336號
），提起上訴，本院裁定如下：
    主  文
上訴駁回。
第三審訴訟費用由上訴人負擔。
    理  由
按上訴第三審法院，非以原判決違背法令為理由，不得為之。又
提起上訴，上訴狀內應記載上訴理由，表明原判決所違背之法令
及其具體內容，暨依訴訟資料合於該違背法令之具體事實，其依
民事訴訟法第469條之1規定提起上訴者，並應具體敘述為從事法
之續造、確保裁判之一致性或其他所涉及之法律見解具有原則上
重要性之理由。同法第467條、第470條第2 項定有明文。而依同
法第468 條規定，判決不適用法規或適用不當者，為違背法令；
依同法第469 條規定，判決有該條所列各款情形之一者，為當然
違背法令。是當事人提起上訴，如以同法第469 條所列各款情形
為理由時，其上訴狀或理由書應表明該判決有合於各該條款規定
情形之具體內容，及係依何訴訟資料合於該違背法令之具體事實
。如依同法第468 條規定，以原判決有不適用法規或適用法規不
當為理由時，其上訴狀或理由書應表明該判決所違背之法令條項
，有關司法院解釋字號或憲法法庭裁判字號，或成文法以外之習
慣或法理等及其具體內容，暨係依何訴訟資料合於該違背法令之
具體事實，並具體敘述為從事法之續造、確保裁判之一致性或其
他所涉及之法律見解具有原則上重要性之理由。上訴狀或理由書
如未依上述方法表明，或其所表明者與上開法條規定不合時，即
難認為已合法表明上訴理由，其上訴自非合法。上開規定，依家
事事件法第51條規定，於家事訴訟事件準用之。本件上訴人對於
原判決提起上訴，雖以該判決違背法令為由，惟核其上訴理由狀
所載內容，係就原審取捨證據、認定事實之職權行使所論斷：被
繼承人倪國鑫於民國107年8月29日死亡，兩造、倪子惠、倪乙斐
為倪國鑫兄弟姐妹即全體繼承人，於107年10月3日訂立遺產分割
協議，約定倪國鑫所遺如原判決附表1 所示不動產及領取勞工退
休金之權利，歸由被上訴人取得等情，指摘其為不當，並就原審
所為論斷，泛言未論斷或論斷矛盾、違法，而非表明該判決所違
背之法令及其具體內容，暨依訴訟資料合於該違背法令之具體事
實，並具體敘述為從事法之續造、確保裁判之一致性或其他所涉
及之法律見解具有原則上重要性之理由，難認其已合法表明上訴
理由。依首揭說明，應認其上訴為不合法。末查本件上訴人之上
訴既不合法，其上訴效力自不及於未提起上訴之同造當事人倪子
惠、倪乙斐，上訴意旨謂本件上訴效力及於倪子惠、倪乙斐云云
，容有誤解，附此敘明。
據上論結，本件上訴為不合法。依家事事件法第51條，民事訴訟
法第481條、第444條第1 項、第95條、第78條，裁定如主文。
中    華    民    國   111    年    3     月    23    日
                      最高法院民事第四庭
                          審判長法官  鄭  雅  萍  
                                法官  滕  允  潔  
                                法官  蕭  胤  瑮  
                                法官  吳  美  蒼  
                                法官  王  金  龍  
本件正本證明與原本無異
                                      書  記  官
中    華    民    國   111    年    3     月    29    日